臺灣高等法院臺中分院刑事判決　　　　94年度上訴字第1994號
上　訴　人　臺灣臺中地方法院檢察署檢察官
被　　　告　丙○○
上列上訴人因被告贓物案件，不服臺灣臺中地方法院94年度易字
第477號，中華民國94年8月24日第一審判決（起訴案號：臺灣臺
中地方法院檢察署94年度偵字第873號，移送併辦案號：臺灣士
林地方法院94年度偵字第7644號、第9884號），提起上訴，本院
判決如下：
    主  文
原判決關於故買贓物罪部分撤銷。
丙○○連續故買贓物，處有期徒刑伍月，如易科罰金，以參佰元
折算壹日。
    事  實
一、丙○○前於民國（下同）85年間因違反槍砲彈藥刀械管制條
    例案經，經臺灣士林地方法院於87年3月25日以86年度訴字
    第50號判決分別判處有期徒刑十月、二月確定，另於85年間
    因違反麻醉藥品管理條例、毒品危害防制條例、違反藥事法
    等案件，經臺灣高等法院於87年11月5日以87年度少連上訴
    字第97號判處有期徒刑五年六月、八月、六月，經定應執行
    有期徒刑六年四月確定，前開數罪經合併定應執行有期徒刑
    七年確定，刑期起算日為88年9月7日，於91年11月11日縮短
    刑期假釋出監，於94年11月15日縮刑期滿（仍在假釋期間）
    。詎仍不知悔改，於前開假釋期間，明知由綽號「阿明」姓
    名年籍不詳之成年男子所介紹購買之乙○○所有之車牌引擎
    號碼VA－AM25478號自小客車（於93年12月25日上午11時許
    ，在臺北縣石門鄉○○村○○路2之1號旁失竊，車牌號碼為
    P7－8650號）未懸掛車牌，顯係來路不明且為他人財產犯罪
    後所得之贓車，竟因貪圖小利，基於故買贓物之概括犯意，
    於93年12月30日或31日之不詳時間，以新台幣（下同）
    8,000元之遠低於市場行情之價格向「阿明」買受之，並將
    其姪女陳佩茹所有之IQ－0122號車牌懸掛其上。嗣於94年1
    月2日下午1時許，丙○○駕駛上開車輛行經臺中市○○區○
    ○街20號前，因車輛故障在上開路段旁修理時，為警盤查而
    查獲。又於94年1月間，明知由綽號「阿明」姓名年籍不詳
    之成年男子所介紹購買之懸掛車號K8－2566號車牌之車牌號
    碼9275－JT號自小客車分別為吳依珊、甲○○遭竊之號碼及
    車輛，係屬來路不明之贓物，竟又因貪小便宜，承前開故買
    贓物之概括犯意，在台北市大同區或台北縣淡水鎮某處，以
    遠低於市場行情之幾千元之代價買受之。嗣於94年1月8日17
    時30分許，在台北縣石門鄉尖鹿村尖子鹿77號前空地，為警
    當場查獲而查知上情。
二、案經臺中市警察局第一分局報告臺灣臺中地方法院檢察署檢
    察官偵查起訴及臺北縣警察局金山分局報告臺灣士林地方法
    院檢察署檢察官移送原審及本院併案審理。
    理  由
一、右揭犯罪事實，業據被告丙○○於警詢、偵查、原審及本院
    審理中坦承不諱，核與被害人乙○○、吳依珊、甲○○於警
    詢所供述車輛、車牌遭竊之情節相符，復有車籍作業系統查
    詢認可資料、車輛竊盜、車牌失竊資料個別查詢報表查詢車
    輛認可資料、贓物認領保管單、現場照片等在卷可稽，足徵
    被告前揭自白與事實相符。本案事證已臻明確，被告犯行堪
    予認定。
二、核被告所為，係犯刑法第349條第2項之故買贓物罪。被告先
    後2次故買贓物犯行，時間緊接，方法相同，觸犯構成要件
    相同之罪名，顯係基於概括犯意反覆為之，應依連續犯之規
    定論以一罪，並依法加重其刑。又被告於94年1月間，向綽
    號「阿明」姓名年籍不詳之成年男子買受來路不明懸掛車號
    K8－2566號車牌之車牌號碼9275－JT號自小客車部分，雖未
    據起訴，惟與前揭起訴經判決有罪之故買贓物部分，具有裁
    判上一罪之連續關係，並經公訴人於審理中請求併辦（案號
    ：臺灣士林地方法院檢察署94年偵字第9884號），本院自應
    併予審理。
三、原審對被告予以論罪科刑，固非無見，惟被告於94年1月間
    ，向綽號「阿明」姓名年籍不詳之成年男子買受來路不明懸
    掛車號K8－2566號車牌之車牌號碼9275－JT號自小客車部分
    ，原審未及併予審理，顯有未洽。檢察官執此提起上訴，為
    有理由，自應由本院將原判決關於被告故買贓物部分予以撤
    銷改判。爰審酌被告曾有如事實欄所示之前案紀錄，素行不
    佳，且被告明知係來源不明之贓物，仍故買之，增加追贓之
    困難，其犯罪目的、手段及坦認犯行之犯罪後態度等一切情
    狀，量處如主文第二項所示之刑，並諭知易科罰金之折算標
    準。
四、據上論斷，應依刑事訴訟法第369條第1項前段、第364條、
    第299條第1項前段，刑法第56條、第349條第2項，第41條第
    1項前段、罰金罰鍰提高標準條例第1條前段，第2條，判決
    如主文。
本案經檢察官丁○○到庭執行職務。
中　　華　　民　　國　　94　　年　　12　　月　　13　　日
　　　　　　　　刑事第六庭　審判長法　官　李　文　雄
　　　　　　　　　　　　　　　　　法　官　邱　顯　祥
　　　　　　　　　　　　　　　　　法　官　劉　連　星
上列正本證明與原本無異。
不得上訴。
                                  書記官　陳　秀　真
中　　華　　民　　國　　94　　年　　12　　月　　14　　日
附錄：本案論罪科刑法條全文
中華民國刑法第349條
收受贓物者，處三年以下有期徒刑、拘役或五百元以下罰金。
搬運、寄藏、故買贓物或為牙保者，處五年以下有期徒刑、拘役
或科或併科一千元以下罰金。
因贓物變得之財物，以贓物論。
　　　　　　　　　　　　　　　　　　　　　　　　　　　Ｆ
